臺灣高等法院高雄分院刑事判決　　　　100年度上訴字第146號
上　訴　人
即　被　告　許瑞明
上列上訴人因毒品危害防制條例案件，不服臺灣高雄地方法院99
年度訴字第1611號中華民國99年11月30日第一審判決（起訴案號
：臺灣高雄地方法院檢察署99年度毒偵字第3531號），提起上訴
，本院判決如下：
     主  文
上訴駁回。
     理  由
一、按不服地方法院之第一審判決而上訴者，應向管轄第二審之
    高等法院為之。上訴書狀應敘述具體理由。上訴書狀未敘述
    上訴理由者，應於上訴期間屆滿後二十日內補提理由書於原
    審法院，逾期未補提者，原審法院應定期間先命補正。第二
    審法院認為上訴書狀未敘述理由或上訴有第362 條前段之情
    形者，應以判決駁回之。但其情形可以補正而未經原審法院
    命其補正者，審判長應定期間先命補正。刑事訴訟法第361
    條、第367 條，分別定有明文。所謂不服第一審判決之具體
    理由，必係依據卷內既有訴訟資料或提出新事證，指摘或表
    明第一審判決有何採證認事、用法或量刑等足以影響判決本
    旨之不當或違法，而構成應予撤銷之具體事由，始克當之，
    例如：依憑證據法則具體指出所採證據何以不具證據能力，
    或依憑卷證資料，明確指出所為證據證明力之判斷如何違背
    經驗、論理法則；倘僅泛言原判決認定事實錯誤、違背法令
    、量刑失之過重或輕縱，而未依上揭意旨指出具體事由，或
    形式上雖已指出具體事由，然該事由縱使屬實，亦不足以認
    為原判決有何不當或違法者，如對於不具有調查必要性之證
    據，法院未依聲請調查亦未說明理由，或援用證據不當，但
    除去該證據仍應為同一事實之認定，皆難謂係具體理由，俾
    與第二審上訴制度旨在請求第二審法院撤銷、變更第一審不
    當或違法之判決，以實現個案救濟之立法目的相契合，並節
    制濫行上訴，此有最高法院97年度臺上字第892 號判決足資
    參照。是以上訴人之上訴書狀或補提之上訴理由書，雖有敘
    述上訴理由，惟並未具體敘述第一審判決有上述違法、不當
    情形，即與未敘述具體理由無異，其所為上訴，即不符合上
    訴之法定要件。
二、經查，本案原審判決以上訴人即被告許瑞明施用第一級毒品
    ，累犯，處有期徒刑6 月，如易科罰金，以新臺幣1000元折
    算1 日；又持有第一級毒品，累犯，處拘役30日，如易科罰
    金，以新臺幣1000元折算1 日，並將扣案之第一級毒品海洛
    因壹包（驗後淨重零點零壹伍公克），沒收銷燬之。被告許
    瑞明於上訴期間屆滿前提出上訴狀，然上訴理由係稱：「伊
    已經坦承真心悔過，並且協助警方查獲毒品來源，雖有吸毒
    前科，但本案判刑過重」云云。惟查，前揭犯罪事實，業據
    被告坦承不諱，且其前開為警查獲後，經採集尿液送檢之檢
    驗結果，其尿液係呈施用第一級毒品海洛因後所會代謝產生
    之嗎啡、可待因陽性反應，有臺灣檢驗科技股份有限公司99
    年6 月9 日KH/2010/00000000號濫用藥物尿液檢驗報告在卷
    可稽，又被告為警查獲時所扣得之1 包物品，經送高雄市立
    凱旋醫院鑑驗結果，確係第一級毒品海洛因（驗後淨重0.01
    5 公克）無訛，有該院99年7 月27日高市凱醫驗字第13535
    號濫用藥物成品檢驗鑑定書附卷可佐，被告前開自白顯與事
    實相符，堪以採信，另被告曾因施用毒品案件，經裁定送觀
    察、勒戒後，認有繼續施用毒品傾向，又經裁定令入戒治處
    所施以強制戒治，於94年12月8 日因強制戒治執行完畢而釋
    放乙情，有臺灣高等法院被告前案紀錄表在卷可憑，是被告
    於強制戒治執行完畢釋放後，5 年內再犯前揭施用第一級毒
    品犯行，依法自應予以追訴處罰。被告於99年5 月26日施用
    海洛因之所為，係犯該條例第10條第1 項之施用第一級毒品
    罪，其於99年5 月27日購入扣案海洛因而非法持有之所為，
    則係犯同條例第11條第1 項之持有第一級毒品罪。二罪犯意
    各別、行為互殊，自應予以分論併罰。被告屬於累犯，應依
    刑法第47條第1 項規定加重其刑。另被告前揭所施用、持有
    之第一級毒品海洛因，均係自某甲處所購得乙情，業據被告
    於審理中陳述在卷，而被告於本案遭查獲後，曾向警方人員
    供陳其毒品來源係某甲，警方人員並據此查獲某甲，嗣並將
    某甲移送臺灣高雄地方法院檢察署檢察官偵辦，有警方人員
    出具之偵查報告及檢送之偵辦資料在卷可稽，復經調取某甲
    遭偵辦之相關案件卷宗核閱屬實，是被告前揭2 起犯行，均
    符合毒品危害防制條例第17條第1 項「供出毒品來源，因而
    查獲其他正犯或共犯」之規定，爰依該項規定減輕其刑，並
    依法先加後減之。原審因而據以論罪科刑，並審酌被告經強
    制戒治後，尚未能戒絕毒癮，足證前開保安處分措施實難矯
    治其惡性，復無視於政府所推動之禁毒保健政策，仍恣意持
    有第一級毒品海洛因，自應受有相當程度之刑事非難，惟念
    其犯後坦承全部罪行，並協助警方人員查獲毒品來源，態度
    良好，而所犯係自戕行為，尚未對他人造成實害，復參以其
    先前因施用毒品犯行經論罪科刑之次數及所持有之第一級毒
    品數量甚微等一切情狀而量處罪刑，並諭知易科罰金之折算
    標準，並以扣案之毒品確為第一級毒品海洛因之事實，業如
    前述，應依毒品危害防制條例第18條第1 項前段之規定，諭
    知沒收銷燬之，其認識用法均稱妥適，量刑亦無不當。
三、被告上訴顯未依據卷內既有訴訟資料或提出新事證，指摘或
    表明第一審判決有何採證認事、用法或量刑等足以影響判決
    本旨之不當或違法，而構成應予撤銷之具體事由，核與刑事
    訴訟法第361 條第2 項所稱「具體理由」顯非相當，其上訴
    顯屬違背法律上之程式，應由本院依同法第367 條前段、第
    372 條規定，不經言詞辯論，判決如主文。
據上論斷，應依刑事訴訟法第367 條前段、第372 條，判決如主
文。
中    華    民    國   100    年    1     月    31    日
                  刑事第六庭    審判長法  官  王憲義
                                      法  官  邱永貴
                                      法  官  簡志瑩
以上正本證明與原本無異。
持有第一級毒品部分不得上訴。
施用第一級毒品部分如不服本判決應於收受本判決後10日內向本
院提出上訴書狀，其未敘述上訴理由者，並得於提起上訴後10日
內向本院補提理由書狀（均須按他造當事人之人數附繕本）「切
勿逕送上級法院」。
中    華    民    國   100    年    1     月    31    日
                                      書記官  吳新貞
附錄本判決論罪科刑法條：
毒品危害防制條例第10條第1 項
施用第一級毒品者，處6 月以上5 年以下有期徒刑。
毒品危害防制條例第11條第1項
持有第一級毒品者，處3 年以下有期徒刑、拘役或新臺幣5 萬元
以下罰金。